# 求助陈版主，权益法核算顺逆流交易核算的疑问

提问人：liuweisheng 时间：2022-10-08 11:24:09
权益法核算顺逆流交易相关分录是否全部在单体体现，不在合并报表进行调整。
即
顺流：借：收入
贷：成本
贷：长投
逆流：借：投资收益
贷：存货
这些分录全部在单体报表进行处理，在合并报表不会有对权益法核算长投相关的调整，这样理解是否正确，谢谢版主解惑。

回答人：chenyiwei
这些分录是“单行合并”理念的体现，而权益法作为“单行合并”处理仅仅体现在合并报表层面。个别报表层面的权益法只是长期股权投资的一种后续计量方法。所以你说的这两笔分录只能做在投资方的合并报表中，不能做在投资方的个别报表中。